臺灣臺中地方法院交通事件裁定　　　 100年度交聲字第1949號
原處分機關　交通部公路總局臺中區監理所
異　議　人
即受處分人　程盡雅
上列受處分人因違反道路交通管理處罰條例事件，對於交通部公
路總局臺中區監理所於民國100年6月10日所為之裁決（中監違字
第裁60-ZFP063823號）聲明異議，本院裁定如下：
    主    文
異議駁回。
    理    由
一、原處分機關略以：異議人即受處分人程盡雅（下稱受處分人
    ）所有車牌號碼4823-SL號自用小客車，在樹林收費站北向
    第9車道，因「汽車行駛於應繳費之公路不依規定繳費（未
    申裝戶行駛電子收費車道）（99年11月24日6時31分過違規
    地點，經通知補繳，繳費期限100年1月10日止未補繳）」，
    為國道公路警察局第六警察隊樹林分隊依違反道路交通管理
    處罰條例第27條第1項製單逕行舉發。受處分人未於期限內
    到案，原處分機關遂於100年6月10日以中監違字第裁60-ZFP
    063823號裁決書處罰鍰新臺幣（下同）4,500元整，逾期則
    依各裁決書處罰主文規定裁處。
二、本件受處分人聲明異議略以：這張過路費單伊沒收到，連同
    違規舉發單也沒收到，直到裁決書寄到，才趕來了解，如果
    是寄掛號伊怎會沒收到呢？爰聲明異議等語。
三、按汽車行駛於應繳費之公路、橋樑、隧道或輪渡，不依規定
    繳費者，處汽車所有人或駕駛人3,000元以上6,000元以下罰
    鍰，並追繳欠費，道路交通管理處罰條例第27條第1項定有
    明文。又汽車通行於應繳通行費之公路，經收費站不依規定
    繳費者，徵收機關應向其追繳通行費及加收追繳作業費用；
    前項追繳作業費用包含車籍資料查詢費、照片費、帳單列印
    費、掛號郵資費、人工作業費及繳款手續費，各該費用由徵
    收機關核定之；有第1項違規行為者，另由公路主管機關依
    道路交通管理處罰條例第27條規定處罰之；車輛不依規定繳
    納通行費，營運單位之自動收費系統應將該用路人車輛之車
    種、牌照號碼、通行時間、地點、行駛方向等予以記錄並照
    相或錄影存記；營運單位應依本局（指交通部高速公路局）
    查明之車籍資料，製發「補繳通行費及作業處理費通知單」
    ，追繳通行費並加收作業處理費用，此於交通部公路通行費
    徵收管理辦法第15條及交通部臺灣區○道○路局電子收費申
    裝及欠費追繳作業注意事項第13條第1項、同條第2項本文亦
    設有明文。再汽車行駛於應繳費之公路、橋樑、隧道或輪渡
    ，不依規定繳費遭警舉發，而逾越應到案期限30日以上、60
    日以內繳納罰鍰或到案聽候裁決者，處3,900元罰鍰，逾越
    60日以上繳納罰鍰或逕行裁決處罰者，處4,500元罰鍰，並
    均追繳欠費，違反道路交通管理事件統一裁罰基準表復定有
    明文。
四、經查：
（一）受處分人所有之車牌號碼4823-SL號自用小客車，於99年1
      1月24日6時31分許，行經國道高速公路樹林收費站北向第
      9車道，因未申裝戶行駛電子收費車道，經遠通電收股份
      有限公司（下稱遠通電收公司）以「補繳通行費及作業處
      理費通知單」，通知受處分人於100年1月10日前補繳費用
      ，受處分人逾期未繳，原舉發機關內政部警政署國道公路
      警察局第六警察隊樹林分隊乃以受處分人有上開違規之事
      實，逕行製單舉發受處分人「汽車行駛於應繳費之公路不
      依規定繳費」違規等情，有高速公路局委託遠通電收公司
      辦理電子收費業務送達證書影本、內政部警政署國道公路
      警察局舉發違反道路交通管理事件通知單影本、交通部臺
      灣區○道○○○路樹林收費站100年7月4日高樹稽字第100
      0001210號函各1份存卷可參，揆諸上開說明，則於補繳期
      限終止日之次日已成立道路交通管理處罰條例第27條第1
      項之違規。是受處分人確有「汽車行駛於應繳費之公路不
      依規定繳費，經通知限期補繳，仍未繳納」之違規行為，
      堪以認定。
（二）按處理違反道路交通管理事件，有關文書送達之程序，依
      行政程序法之規定；送達，於應受送達人之住居所、事務
      所或營業所為之，違反道路交通管理事件統一裁罰基準及
      處理細則第5條、行政程序法第72條第1項前段分別定有明
      文。本件受處分人辯稱未收到通行費之補繳通知單及舉發
      通知單云云。然查受處分人程盡雅於98年5月11日戶籍地
      即遷入臺中市○○區○○街56巷1號，迄今未有任何遷移
      之紀錄，復參以受處分人於聲明異議狀上之住址亦載為上
      址，此有個人基本資料查詢結果及聲明異議狀各1紙在卷
      可稽，足徵上址確為受處分人之住所無訛。本件繳通行費
      及作業處理費通知單係高速公路局委託遠通公司辦理電子
      收費業務於99年12月20日交郵政機關以掛號郵件方式寄送
      ，並於99年12月21日向受處分人前揭戶籍地址為送達，且
      由受處分人本人簽名收受等情，有高速公路局委託遠通公
      司辦理電子收費業務送達證書1紙在卷足考，依首揭規定
      ，本件通行費催繳通知單之送達程式於法並無不合，已合
      法送達。又舉發通知單亦依前開戶籍投遞，亦由本人於10
      0年2月16日簽名親自收受在案，有內政部警政署國道公路
      警察局送達證書1份，該違規舉發通知單亦業已合法送達
      。基上，前揭補繳通知單以及舉發通知單均由受處分人本
      人簽收無誤，其空言辯稱未曾收受，並無足採。
五、綜上所述，受處分人確有行駛於應繳費之公路未依規定繳費
    之事實。從而，原處分機關依道路交通管理處罰條例第27條
    第1項規定暨違反道路交通管理事件統一裁罰基準表，裁處
    受處分人罰鍰4,500元，核無違誤，受處分人之異議為無理
    由，應予駁回。
六、據上論斷，應依道路交通管理處罰條例第87條第2項，道路
    交通事件處理辦法第18條規定，裁定如主文。
中    華    民    國   100    年    7     月    14    日
                      交通法庭  法  官  劉國賓
以上正本證明與原本無異。
如不服本裁定，應於收受送達後5日內向本院提出抗告狀。（應
附繕本）
                                書記官  張隆成
中    華    民    國   100    年    7     月    14    日